# 应收账款明显造假，但与客户私下承诺，询证回函无误，如何处理？

提问人：xzjcpajr 时间：2013-02-21 16:56:11
应收账款明显造假，但与客户私下承诺，询证回函无误，如何处理？

回答人：chenyiwei
保持高度的职业怀疑和职业谨慎态度，获取充分、适当的审计证据，考虑对审计意见类型的影响。尤其要关注该客户的诚信风险，确定是否还应当继续保持业务关系。 在实务中，这类问题的考虑往往会掺杂较多的非技术因素。但是无论如何，核心是要做到最大限度的自我保护。